# 购买合伙企业特定投资项目项目收益权

提问人：13210516685 时间：2021-11-15 08:34:29
陈老师，您好。请教一个问题，某公司与合伙企业有限合伙人签订相关项目收益转让合同，规定将有限合伙人持有的合伙企业标的份额对应的项目收益权转让与某公司，某公司支付转让价款 1000 万元，某公司自行承担该项目收益的投资损益，支付的转让价款应做如何处理，后续计量如何操作，待项目收益或者损失发生时，应如何进项账务处理，谢谢

回答人：chenyiwei
建议首先明确相关转让协议，关注相关权利与义务、风险和报酬是否已经完全转移且不可撤销，对照《企业会计准则第 23 号——金融资产转移》
规定判断是否满足终止确认条件，还是只能将收到的转让价款确认为一项金融负债。

提问人：13210516685 时间：2021-11-22 08:13:23
是支付方某公司的账务处理，购买项目收益权的一方，该项目收益权在支付价款以后权利义务与风险报酬已经转移，项目的盈亏与出售方不在有关联，购买方应确认为一项金融资产吗，具体是什么科目呢@chenyiwei

回答人：chenyiwei
一般是以公允价值计量且其变动计入损益的金融资产。